#  8 møte, 07.03.2025 
**Tilstede:** Thone, Hanna, Hermann, Håvard

**Neste møte:** Nytt møte med COWI 4 april 14:00 - 15:3

# Tentativ plan:
Være i mål innen 12 april.

### Hva vi har gjort på møtet:
* Definert konkrete mål.
* Delt opp i deloppgaver og hvem som skal jobbe med hva.

### Konkrete mål:
**1** Få et strukturert mønster

**2** Innføre margin fra vegg, hvor det ikke er så nøye å ha mye lys.

**3** Få inn et brukergrensesnitt/GUI
* GUI burde akkurat vise 60x60 plater.
* GUI burde se ut som MIRO tavlen.
* Kun plassere lys på hele plater, sjekke dette med % (modulo) 60.
* Markere plater som tatt.
* Ta hensyn til at lys ikke lyser over vegger.

#### Ideer angående konkrete mål:
* Ta hensyn til at lys ikke lyser over vegger.
* Få ned *varience* i lys, slik at vi får gjevnere lys i rommet.

**Kodestil**
* Gjøre koden mer modulær
    * Rydde kode inn i MVC. (Er dette noe cloud kan rydde opp for oss raskt?)
    * PULP burde i en seperat fil.


## Deloppgaver
Thone:
* Ordne brukergrensesnitt/GUI

Hanna, Hermann, Håvard:
* Struktur og mønster

Jakob:
* Refakrutere koden, innføre MVC.
* Innføre margin fra vegg.


